【裁判字號】    98,訴,56
【裁判日期】    980311
【裁判案由】    損害賠償
【裁判全文】
臺灣板橋地方法院民事判決                98年度訴字第56號
原      告  甲○○
被      告  乙○○
上列當事人間請求損害賠償事件，本院於民國98年2 月25日言詞
辯論終結，判決如下：
    主  文
原告之訴及假執行之聲請均駁回。
訴訟費用由原告負擔。
    事實及理由
一、原告起訴主張：原告於民國96年10月27日11時許徒步行經新
    莊市○○路156 巷，突遭被告所飼養之中型黑色土犬攻擊咬
    傷，原告自行就醫後，因被告對上開傷害置之不理，原告遂
    前往被告住處理論，惟被告反邀集家人及雇員對原告破口大
    罵，致原告鄰居誤認此事實係原告不是。按「動物加損害於
    他人者，由其占有人負損害賠償責任。」、「不法侵害他人
    之身體、健康、名譽、自由、信用、隱私、貞操或不法侵害
    其他人格法益而情節重大者，被害人雖非財產上之損害，亦
    得請求賠償相當之金額。」，民法第190 條第1 項、第195
    條第1 項分別定有明文。今原告遭被告所飼養之狗咬傷，依
    上開民法之規定，被告自應負損害賠償責任。而原告遭被告
    所飼養之狗攻擊，腳踝處受有撕裂傷，支出醫療費用、求神
    紅包、計程車車資及工作損失共計新臺幣（下同）6 萬元。
    又原告經營小有名氣之中壢牛肉麵連鎖店，與左鄰右舍相處
    和睦，案發當日被告揪住原告衣領大聲斥責，並喧喊原告是
    否欲行偷竊，原告名譽受到極大打擊，則原告請求名譽損失
    25萬元。另原告因身心受創而請求精神上損失30萬元。併為
    聲明：(一)被告應給付原告61萬元，及自起訴狀繕本送達翌日
    起至清償日止，按年息5%計算之利息。(二)原告願供擔保，請
    准宣告假執行。
二、被告則以：被告於案發時聽聞屋外有狗哀嚎聲，發現原告手
    持長棍打傷被告綁在門前之流浪狗。當時現場除了被告飼養
    之流浪狗之外，尚有另一隻黑狗在附近，被告飼養之狗並未
    咬傷原告。又被告並未與家人、員工揪住原告衣領，亦未誣
    指其為小偷之行為，伊並無任何侵權行為等語置辯。併為聲
    明：(一)原告之訴及其假執行之聲請均駁回。(二)如受不利判決
    ，被告願供擔保，請准宣告免予假執行。
三、按當事人主張有利於己之事實者，就其事實有舉證之責任。
    民事訴訟法第276 條本文定有明文。本件原告主張被告對其
    有侵權行為，此為被告所否認，自應由原告負舉證之責任。
    茲分述如下：
（一）原告主張於上開時地遭被告飼養之狗咬傷腳踝一節，雖為
      被告所否認，惟此有原告提出之診斷證明書1 件在卷為憑
      （見本院97年度重小調字第1563號卷第6 頁），且被告於
      其提出之書面陳述狀並不爭執原告遭其飼養之流浪狗咬傷
      之事，被告於臺灣板橋地方法院檢察署97年度偵字第7791
      號過失傷害案件偵查中，亦坦承其飼養之狗咬傷原告一事
      （見臺灣板橋地方法院檢察署上開偵查案件不起訴處分書
      ），堪認原告主張於上開時地遭被告飼養之狗咬傷一節應
      為事實。
（二）按動物加損害於他人者，由其占有人負損害賠償責任。但
      依動物之種類及性質已為相當注意之管束，或縱為相當注
      意之管束而仍不免發生損害者，不在此限，民法第190 條
      第1 項定有明文。本件原告確有遭被告飼養之狗咬傷已如
      前述，惟被告飼養之狗係以鐵鍊繫綁於路旁，此為原告所
      不爭執之事實，又被告飼養之狗經繫綁後最大行動範圍僅
      能至同側路邊標縣，而現場係可雙向通行車輛之巷道，此
      有兩造提出之相片在卷可稽，既然被告已將狗繫綁於路旁
      ，且現場仍有寬暢之通行空間，足認被告已為相當注意之
      管束，自不需就原告遭狗咬傷之損害負賠償責任。
（三）又原告於起訴狀中雖主張：案發當日被告揪住原告衣領大
      聲斥責，並喧喊原告是否欲行偷竊，原告名譽受到極大打
      擊等語，惟其於本院言詞辯論時陳稱：「我不知道被告有
      沒有罵我，因為當時很多人，我無法確定是誰罵我」等語
      （見本院98年2 月25日言詞辯論筆錄第3 頁），是原告並
      未能舉證證明被告有何侵害其名譽之行為，其請求被告應
      負侵害其名譽之損害賠償，自難認有理由。
四、綜上所述，原告未能舉證證明因被告未盡相當注意之管束使
    其遭狗咬傷，亦未能舉證證明被告有何侵害其名譽之行為，
    原告主張依侵權行為之法律關係請求被告賠償其損害共計61
    萬元及遲延利息，為無理由，應予駁回。原告之訴既經駁回
    ，其假執行之聲請即失所附麗，應併予駁回。
五、本件事證已臻明確，兩造其餘主張及攻擊防禦方法與證據，
    經本院斟酌後，與本件判決結果已不生影響，故不一一論列
    附此敘明。
六、結論：原告之訴為無理由，依民事訴訟法第78條，判決如主
    文。
中    華    民    國    98    年    3     月    11    日
                  民事第二庭    法  官  連育群
以上正本係照原本作成
如對本判決上訴，須於判決送達後20日內向本院提出上訴狀
中    華    民    國    98    年    3     月    11    日
                            書記官  溫婷雅


司法院資訊處製作；財團法人民間司法改革基金會備份。
